【裁判字號】    98,訴,1074
【裁判日期】    981130
【裁判案由】    違反毒品危害防制條例
【裁判全文】
臺灣屏東地方法院刑事判決              98年度訴字第1074號
公  訴  人  臺灣屏東地方法院檢察署檢察官
被      告  甲○○
                    現在臺灣高雄女子監獄執行中
上列被告因違反毒品危害防制條例案件，經檢察官提起公訴（98
年度毒偵字第707 號），被告就被訴事實為有罪之陳述，本院裁
定行簡式審判程序，判決如下：
    主  文
甲○○施用第一級毒品，累犯，處有期徒刑柒月。又施用第二級
毒品，累犯，處有期徒刑月。應執行有期徒刑玖月。
    事  實
一、甲○○前於民國94年間因施用毒品案件，經本院以94年度毒
    聲字第240 號裁定送觀察、勒戒後，認有繼續施用毒品傾向
    ，再經本院以94年度毒聲字第316 號裁定入戒治處所施以強
    制戒治，於95年2 月10日強制戒治執行完畢釋放，由臺灣屏
    東地方法院檢察署檢察官以95年度戒毒偵字第11號不起訴處
    分確定。另其於95年間因違反毒品危害防制條例案件，經本
    院以95年度訴字第748 號判決判處有期徒刑1 年2 月、7 月
    ，應執行有期徒刑1 年8 月確定，經減刑後於97年8 月11日
    執行完畢。詎甲○○猶不知悛悔，於強制戒治執行完畢釋放
    後5 年內，復基於施用第一級毒品海洛因之犯意，於98年3
    月14日下午某時，在不詳處所，以將第一級毒品海洛因加水
    再以注射針筒注入體內之方式，施用第一級毒品海洛因1 次
    。甲○○並另基於施用第二級毒品甲基安非他命之犯意，於
    98年3 月14日23時許，在屏東縣屏東市湖西里仁後巷26號，
    以將第二級毒品甲基安非他命置於玻璃管內加熱燒烤再吸食
    所產生煙霧之方式，施用第二級毒品甲基安非他命1 次。嗣
    於98年3 月16日16時許，在屏東縣麟洛鄉麟洛消防隊前，因
    騎乘機車未戴安全帽為警攔檢，經警知其有毒品之前科紀錄
    且徵得其同意採尿呈甲基安非他命及嗎啡陽性反應，甲○○
    始坦承施用毒品而查獲。
二、案經屏東縣政府警察局內埔分局報請臺灣屏東地方法院檢察
    署檢察官偵查起訴。
    理  由
一、本件被告甲○○所犯係死刑、無期徒刑、最輕本刑為3 年以
    上有期徒刑以外之罪，其於準備程序中就被訴事實為有罪之
    陳述，經法官告知簡式審判程序之旨，並聽取當事人之意見
    後，本院認為適宜由受命法官獨任進行簡式審判程序。
二、上揭事實，業據被告甲○○於警詢時及本院審理時坦承不諱
    ，且被告為警所採集之尿液檢體，經送請臺灣檢驗科技股份
    有限公司以酵素免疫分析法及氣相層析質譜儀法檢驗，結果
    呈甲基安非他命及嗎啡陽性反應，有該公司濫用藥物尿液檢
    驗報告1 紙在卷足憑（見警卷第8 頁），堪信被告上開自白
    確與事實相符。又被告先前如事實欄所載，其於94年間因施
    用毒品案件，經本院以94年度毒聲字第240 號裁定送觀察、
    勒戒後，認有繼續施用毒品傾向，再經本院以94年度毒聲字
    第316 號裁定入戒治處所施以強制戒治，於95年2 月10日強
    制戒治執行完畢釋放，由臺灣屏東地方法院檢察署檢察官以
    95年度戒毒偵字第11號不起訴處分確定等情，有臺灣高等法
    院被告前案紀錄表在卷足憑，本件事證已臻明確，被告於觀
    察、勒戒執行完畢釋放後5 年內，再犯本件施用第一級毒品
    海洛因及第二級毒品甲基安非他命之犯行洵堪認定。
三、查海洛因為毒品危害防制條例第2 條第2 項第1 款明定之第
    一級毒品；甲基安非他命為同條例第2 條第2 項第2 款明定
    之第二級毒品，均不得持有及施用，核被告甲○○所為，係
    犯該條例第10條第1 項之施用第一級毒品罪及同條第2 項之
    施用第二級毒品罪。其施用前持有第一級毒品海洛因及第二
    級毒品甲基安非他命之低度行為，應分別為其施用第一級毒
    品海洛因及第二級毒品甲基安非他命之高度行為所吸收，不
    另論罪。被告所犯施用第一級毒品罪及施用第二級毒品罪2
    罪間，犯意個別、行為互殊，應予分論併罰。被告前於95年
    間因違反毒品危害防制條例案件，經本院以95年度訴字第74
    8 號判決判處有期徒刑1 年2 月、7 月，應執行有期徒刑1
    年8 月確定，經減刑後於97年8 月11日執行完畢等情，有臺
    灣高等法院被告前案紀錄表1 份在卷可稽，其於受徒刑之執
    行完畢，5 年以內故意再犯本件有期徒刑以上之罪，為累犯
    ，所犯2 罪均應依刑法第47條第1 項之規定加重其刑。爰審
    酌被告前經觀察、勒戒及強制戒治後，仍未戒斷其施用毒品
    之惡習，並參酌其素行狀況、犯罪之動機、目的、手段、所
    生戕害其身心情形及犯罪後坦承犯行，態度尚非惡劣等一切
    情狀，分別就其施用第一級毒品海洛因及第二級毒品甲基安
    非他命犯行，量處如主文所示之刑，並定其應執行之刑，以
    資懲儆。
據上論斷，應依刑事訴訟法第299 條第1 項前段、第273 條之1
第1 項，毒品危害防制條例第10條第1 項、第2 項，刑法第11條
前段、第47條第1 項、第51條第5 款，判決如主文。
本案經檢察官任亭到庭執行職務。
中    華    民    國    98    年    11    月    30    日
                  刑事第五庭    法  官  林家聖
以上正本證明與原本無異。
如不服本判決應於收受判決後10日內向本院提出上訴書狀，並應
敘述具體理由；其未敘述上訴理由者，應於上訴期間屆滿後20日
內向本院補提理由書（均須按他造當事人之人數附繕本）「切勿
逕送上級法院」。
中    華    民    國    98    年    11    月    30   日
                                書記官  陳蓉柔
附錄本判決論罪科刑法條全文：
毒品危害防制條例第10條
施用第一級毒品者，處六月以上五年以下有期徒刑。
施用第二級毒品者，處三年以下有期徒刑。


司法院資訊處製作；財團法人民間司法改革基金會備份。
